臺灣臺北地方法院民事判決　　　　　　 100年度訴字第3894號
原　　　　告　臺灣中小企業銀行股份有限公司
法定代理人　　羅澤成
訴訟代理人　　林緯
被　　　　告　肯順科技股份有限公司
兼法定代理人　林松根
被　　　　告　陳寶月
上列當事人間請求清償借款事件，本院於民國一００年十二月二
十七日辯論終結，判決如下：
    主    文
被告應連帶給付原告新臺幣肆佰零陸萬肆仟柒佰壹拾陸元，及按
附表所示之金額、期間、利率計算之利息、違約金。
原告其餘之訴駁回。
訴訟費用由被告連帶負擔。
本判決第一項於原告以新臺幣壹佰拾伍萬伍仟元為被告供擔保
後，得假執行。
原告其餘假執行之聲請駁回。
    事實及理由
甲、程序方面：
一、本件依兩造間授信約定書第十三條，兩造合意以本院為第一
    審管轄法院，依民事訴訟法第二十四條第一項規定，本院自
    有管轄權。
二、被告經合法通知，均未於言詞辯論期日到場，核無民事訴訟
    法第三百八十六條各款所列情事，爰依原告之聲請，由其一
    造辯論為判決，合先敘明。
乙、實體方面
一、原告部分：
（一）訴之聲明：
    １被告應連帶給付原告新臺幣（下同）一百二十九萬八千七
      百八十八元，及自民國一００年七月二十九日起至清償日
      止，按週年利率百分之四‧六九五計算之利息，以及自一
      ００年八月二十九日起至清償日止，逾期六個月以內者，
      按上開利率百分之十，逾期超過六個月部分，按上開利率
      百分之二十計算之違約金。
    ２被告應連帶給付原告二百七十六萬五千九百二十八元，及
      自一００年八月十日起至清償日止，按週年利率百分之四
      ‧八一計算之利息，以及自一００年九月十日起至清償日
      止，逾期六個月以內者，按上開利率百分之十，逾期超過
      六個月部分，按上開利率百分之二十計算之違約金。
    ３願供擔保，請准宣告假執行。
（二）原告起訴主張：
    １被告肯順科技股份有限公司（下稱被告公司）於九十八年
      十月二十七日邀同被告林松根、陳寶月為連帶保證人，與
      原告訂立借貸契約，約定由被告公司向原告借款三百萬元
      ，借款期間自九十八年十月二十八日起至一０一年十月二
      十八日止，利息按原告銀行二年期定期儲蓄存款機動利率
      加碼年息百分之三‧一一五計算，並隨原告銀行二年期定
      期儲蓄存款機動利率變動而調整，惟調整後之年利率如低
      於週年利率百分之三‧五，則以年利率百分之三‧五計息
      ，自實際撥款日起依年金法按月攤還本息，第一次繳款日
      為九十八年十一月二十八日，嗣後之繳款日為每月二十八
      日，逾期償還本金、利息或本息時，自應償付日起，逾期
      在六個月以內者，按約定利率百分之十，逾期超過六個月
      部分，按約定利率百分之二十加付違約金，如有任何一宗
      債務不依約清償本金或不依約付息，債務視為全部到期，
      林松根、陳寶月所保證之債務，如被告公司未依約履行，
      林松根、陳寶月當即負責，立即如數付清並同意原告無庸
      先就擔保物受償，得逕向林松根、陳寶月求償。詎被告公
      司僅繳納本息至一００年七月二十八日止，即未依約清償
      ，債務視為全部到期，尚積欠一百二十九萬八千七百八十
      八元，及自一００年七月二十九日起至清償日止，按週年
      利率百分之四‧六九五計算之利息，以及自一００年八月
      二十九日起至清償日止，逾期六個月以內者，按上開利率
      百分之十，逾期超過六個月部分，按上開利率百分之二十
      計算之違約金，迄未給付。
    ２被告公司復於一００年五月六日邀同被告林松根、陳寶月
      為連帶保證人，與原告訂立借貸契約，約定由被告公司向
      原告借款三百萬元，借款期間自一００年五月九日起至一
      ０三年五月九日止，利息按原告基準利率加年息百分之二
      ‧三按月調整計算，並隨原告銀行基準利率變動而調整，
      自實際撥款日起依年金法按月攤還本息，第一次繳款日為
      一００年六月九日，嗣後之繳款日為每月九日，逾期償還
      本金、利息或本息時，自應償付日起，逾期在六個月以內
      者，按約定利率百分之十，逾期超過六個月部分，按約定
      利率百分之二十加付違約金，如有任何一宗債務不依約清
      償本金或不依約付息，債務視為全部到期，林松根、陳寶
      月所保證之債務，如被告公司未依約履行，林松根、陳寶
      月當即負責，立即如數付清並同意原告無庸先就擔保物受
      償，得逕向林松根、陳寶月求償。詎被告公司僅繳納本息
      至一００年八月九日止，即未依約清償，債務視為全部到
      期，尚積欠二百七十六萬五千九百二十八元，及自一００
      年八月十日起至清償日止，按週年利率百分之四‧八一計
      算之利息，以及自一００年九月二十日起至清償日止，逾
      期六個月以內者，按上開利率百分之十，逾期超過六個月
      部分，按上開利率百分之二十計算之違約金，迄未給付。
    ３爰依兩造間借貸契約及連帶保證約款請求被告連帶如數給
      付。
（三）證據：提出借據、授信契約書、利率歷史資料表、電腦帳
      務資料。
二、被告經合法通知，均無正當理由未到庭，亦未提出書狀為任
    何聲明或陳述。
三、原告主張之事實，業據提出借據、授信契約書、利率歷史資
    料表、電腦帳務資料為證，核屬相符，被告經合法通知，均
    無正當理由未到庭，亦未提出書狀為任何聲明或陳述，原告
    之主張應堪信為真實。惟原告與被告公司間一００年五月六
    日借貸契約係約定利息按原告基準利率加年息百分之二‧三
    按月調整計算，被告公司攤還本息至一００年八月九日止，
    應自一００年八月十日起至清償日止，依斯時原告基準利率
    加碼年息百分之二‧三計付利息，而原告於一００年八月十
    日之基準利率為週年利率百分之二‧四六，有利率歷史資料
    表可佐，則被告公司就該筆借款所應給付之遲延利息係按上
    開利率加碼年息百分之二‧三即週年利率百分之四‧七六計
    付。從而，原告依兩造間借貸契約及連帶保證約款請求被告
    連帶給付如主文所示之金額、利息、違約金，洵屬有據，應
    予准許，逾此範圍之請求，則無理由，爰予駁回。
四、原告陳明願供擔保，請准宣告假執行，就原告勝訴部分，核
    無不合，爰酌定相當擔保金額准許之，原告敗訴部分，其假
    執行之聲請亦失所附麗，爰併駁回之。
據上論結，本件原告之訴一部有理由、一部無理由，依民事訴訟
法第三百八十五條第一項前段、第七十九條、第八十五條第二項
、第三百九十條第二項，判決如主文。
中    華    民    國   100    年    12    月    30    日
                    民事第八庭  法  官  洪文慧
上列正本核與原本無異。
如不服本判決，得於判決書送達之翌日起二十日內，以書狀敘述
理由，向本庭提起上訴，如委任律師提起上訴者，應一併繳納上
訴審裁判費。
中    華    民    國   100    年    12    月    30    日
                                書記官  林佳慧
附表：被告應給付之利息、違約金
┌───────┬────────┬─────────┐
│本金（新臺幣）│    利   息     │     違 約 金     │
├───────┼────────┼─────────┤
│壹佰貳拾玖萬捌│自民國一００年七│自民國一００年八月│
│仟柒佰捌拾捌元│月二十九日起至清│二十九日起至清償日│
│              │償日止，按週年利│止，逾期六個月以內│
│              │率百分之四‧六九│者，按前開利率百分│
│              │五計算。        │之十，逾期超過六個│
│              │                │月部分，按前開利率│
│              │                │百分之二十計算。  │
├───────┼────────┼─────────┤
│貳佰柒拾陸萬伍│自民國一００年八│自民國一００年九月│
│仟玖佰貳拾捌元│月十日起至清償日│十日起至清償日止，│
│              │止，按週年利率百│逾期六個月以內者，│
│              │分之四‧七六計算│按前開利率百分之十│
│              │。              │，逾期超過六個月部│
│              │                │分，按前開利率百分│
│              │                │之二十計算。      │
└───────┴────────┴─────────┘